hu: Gitár párásító elhelyezése: Tokban (hangszer testénél/belül); Tokban (fejnél); Hangszer belsejében (nem hanglyukra rögzített); Szobai/környezeti; Hanglyuk; Egyéb
el: Τοποθέτηση υγραντήρα κιθάρας: Στη θήκη (στο σώμα/μέσα στη θήκη); Στη θήκη (περιοχή headstock); Στο εσωτερικό του σώματος του οργάνου (χωρίς στερέωση στην οπή ήχου); Στον χώρο/περιβάλλον; Οπή ήχου; Άλλο
sk-SK: Umiestnenie gitarového zvlhčovača: V puzdre (telo/vnútri puzdra); V puzdre (oblasť hlavy); Vnútro tela nástroja (nemontuje sa do rezonančného otvoru); Miestnosť/okolie; Rezonančný otvor; Iné
fr: Emplacement de l’humidificateur de guitare: Dans l’étui (corps/intérieur de l’étui); Dans l’étui (zone de la tête); Intérieur du corps de l’instrument (support autre que la rosace); Pièce/ambiant; Rosace; Autre
pt-PT: Humidificador de guitarra ponto de apresentação: No estojo (corpo/interior do estojo); No estojo (área da cabeça); Interior do corpo do instrumento (montagem sem orifício de ressonância); Divisão/ambiente; Orifício de ressonância; Outro
en: Guitar humidifier placement: In-case (body/inside case); In-case (headstock area); Instrument body interior (non-soundhole mount); Room/ambient; Soundhole; Other
hr-HR: Položaj ovlaživača zraka za gitaru: U koferu (uz tijelo / unutar kofera); U koferu (područje glave gitare); Unutrašnjost tijela instrumenta (bez postavljanja na zvučni otvor); Sobni/ambijentalni; Zvučni otvor; Ostalo
nl: Gitaar luchtbevochtiger plaatsing: In gitaarkoffer (klankkast/binnenkant koffer); In gitaarkoffer (bij de kop); Binnenkant instrumentklankkast (niet op het klankgat); Kamer/omgeving; Klankgat; Overig
fi: Kitarankostuttimen sijoittelu: Kotelossa (runko / kotelon sisällä); Kotelossa (lavan alue); Soittimen rungon sisällä (ei ääniaukkoon asennettava); Huone/ympäristö; Ääniaukko; Muu
pt-BR: Guitarra umidificador posicionamento: No estojo (corpo/interior do estojo); No estojo (área do headstock); Interior do corpo do instrumento (montagem sem boca); Cômodo/ambiente; Boca; Outro
lt-LT: Gitaros drėkintuvo vieta: Dėkle (korpuse / dėklo viduje); Dėkle (grifo galvutės srityje); Instrumento korpuso viduje (netvirtinamas garso skylėje); Patalpos / aplinkos; Garso skylėje; Kita
cs: Umístění zvlhčovače vzduchu pro kytaru: Do kufru (u těla / uvnitř kufru); Do kufru (u hlavy kytary); Dovnitř nástroje (mimo ozvučný otvor); Do místnosti / prostorový; Do ozvučného otvoru; Ostatní
ro-RO: Amplasarea umidificatorului pentru chitară: În toc (corp/în interiorul tocului); În toc (zona capului chitarei); Interiorul corpului instrumentului (montare fără gaură de rezonanță); Cameră/ambiental; Gaură de rezonanță; Altele
ja: ギター加湿器の配置: ケース内 (ボディ/ケース内部); ケース内 (ヘッドストック周辺); 楽器ボディ内部 (サウンドホールマウント以外); 部屋/環境; サウンドホール; その他
ru: Место размещения увлажнителя для гитары: В кейсе (внутри); В кейсе (в зоне головы грифа); Внутри корпуса инструмента (без крепления в резонаторном отверстии); Комнатный; В резонаторном отверстии; Другое
sl-SI: Namestitev vlažilnika za kitaro: V kovčku (trup/znotraj kovčka); V kovčku (predel glave); Notranjost trupa instrumenta (brez pritrditve na zvočnico); Soba/prostor; Zvočnica; Drugo
th: ตำแหน่งการวางเครื่องเพิ่มความชื้นสำหรับกีตาร์: ในเคส (ตัวกีตาร์/ในเคส); ในเคส (บริเวณหัวกีตาร์); ภายในตัวเครื่องดนตรี (ไม่ติดตรงช่องเสียง); ในห้อง/สภาพแวดล้อมโดยรอบ; ช่องเสียง; อื่นๆ
zh-CN: 吉他加湿器放置位置: 琴盒内（琴身/琴盒内部）; 琴盒内（琴头区域）; 乐器琴身内部（非音孔安装）; 室内/环境; 音孔; 其他
da: Placering af guitarbefugter: I kassen (kroppen/i kassen); I kassen (ved guitarens hoved); Indvendigt i instrumentet (ikke monteret i lydhullet); Rum/omgivelser; Lydhul; Andet
ko: 기타 가습기 배치: 케이스 내부(바디/케이스 안); 케이스 내부(헤드스톡 부분); 악기 바디 내부(사운드홀 마운트 아님); 실내/공간; 사운드홀; 기타
it: Posizionamento dell'umidificatore per chitarra: Nella custodia (corpo/interno custodia); Nella custodia (zona paletta); Interno corpo strumento (supporto non per buca); Stanza/ambiente; Buca; Altro
sv: Placering av gitarrfuktare: I fodral (kropp/i fodralet); I fodral (vid gitarrhuvudet); Instrumentkroppens inre (ej monterad i ljudhål); Rum/omgivning; Ljudhål; Övrigt
zh-TW: 吉他加濕器放置位置: 琴盒內 (琴身/琴盒內部); 琴盒內 (琴頭區域); 樂器琴身內部 (非響孔安裝); 室內/環境; 響孔; 其他
bg-BG: Разположение на овлажнителя за китара: В куфара (тяло/вътрешност); В куфара (при главата на китарата); Вътре в тялото на инструмента (не се монтира на звуковия отвор); В стаята/помещението; В звуковия отвор; Други
vi: Vị trí đặt máy tạo ẩm cho đàn guitar: Trong hộp (thân/bên trong hộp); Trong hộp (khu vực đầu đàn); Bên trong thân nhạc cụ (không gắn ở lỗ thoát âm); Phòng/môi trường xung quanh; Lỗ thoát âm; Khác
pl: Umiejscowienie nawilżacza gitarowego: W futerale (wewnątrz); W futerale (przy główce); Wewnątrz pudła rezonansowego (nie w otworze); Pomieszczenie / otoczenie; W otworze rezonansowym; Inne
es: Ubicación del humidificador para guitarra: En el estuche (cuerpo/interior del estuche); En el estuche (zona del clavijero); Interior del cuerpo del instrumento (montaje fuera de la boca); Habitación/ambiente; Boca de la guitarra; Otro
nb: Gitar luftfukterplassering: I kassen (kropp / inni kassen); I kassen (ved gitarhodet); Inni instrumentet (ikke lydhullmontering); Rom/omgivelse; Lydhull; Annet
tr: Gitar nemlendiricisinin yerleştirme konumu: Kılıf içi (gövde/kılıfın içi); Kılıf içi (sap bölgesi); Enstrüman gövde içi (ses deliği montajsız); Oda/ortam; Ses deliği; Diğer
de: Platzierung des Gitarrenbefeuchters: Im Koffer (Korpus/Koffer-Innenseite); Im Koffer (Kopfplattenbereich); Instrumentenkorpus-Innenseite (nicht am Schallloch); Raum/Umgebung; Schallloch; Sonstige